【裁判字號】    95,上易,1854
【裁判日期】    951117
【裁判案由】    賭博
【裁判全文】
臺灣高等法院刑事判決                95年度上易字第1854號
上  訴  人  臺灣臺北地方法院檢察署檢察官
被      告  丙○○
            甲○○
            乙○○
共      同
選任辯護人  林正隆律師
上列上訴人因賭博案件，不服臺灣臺北地方法院九十五年度易字
第一五０七號，中華民國九十五年八月十四日第一審判決（起訴
案號：臺灣臺北地方法院檢察署九十五年度偵字第八七一三號）
，提起上訴，本院判決如下：
    主  文
上訴駁回。
    事  實
一、丙○○意圖營利，基於供給賭博場所、聚眾賭博之概括犯意
    ，自民國九十四年八、九月間某日起，以其位於臺北縣永和
    市○○路二三號之住處，設置傳真機、電話及手提電腦等物
    品，作為賭博場所，連續提供不特定人以電話或傳真方式簽
    注，並聚集不特定人參與香港「六合彩」賭博，以港式「二
    星」（對中二碼）、「三星」（對中三碼）、「四星」（對
    中四碼）及「六星」（對中六碼）方式供賭客簽賭，約定賭
    客每注簽注金為新台幣（下同）一百元，於每週二、四、六
    核對香港「六合彩」開獎號碼決定輸贏，賭客如對中「二星
    」可得五千七百元，對中「三星」可得五萬七千元，餘類推
    ，如未對中，賭客簽注金則悉數歸由丙○○所有，再以安泰
    商業銀行永和分行活期儲蓄存款帳戶00000000000000號作為
    收取、提領賭資之用。迨九十五年三月間，丙○○將簽賭場
    所遷至臺北市○○區○○路二段四七一號地下室，並以每次
    三千元之代價，僱用乙○○、甲○○在上址分別擔任賭客牌
    支電腦輸入及計算牌支數目等工作，並與之基於共同犯意之
    聯絡，而以相同方式繼續經營前開犯行，嗣為警於九十五年
    四月十一日下午六時四十五分許，在上址當場查獲，並扣如
    附表一、二所示之物品，始查悉上情。
二、案經臺北市政府警察局中正第二分局報請臺灣臺北地方法院
    檢察署檢察官偵查起訴。
    理  由
一、上開事實，迭據被告丙○○、乙○○、吳宇璇於偵查、原審
    及本院審理中均坦承不諱（詳偵查卷第六二、六三、八六至
    八九頁，原審卷第二八至三十頁，本院卷第二三至二六頁）
    ，且被告三人所供稱之情節互核一致。再被告丙○○以上開
    銀行帳戶作為收取、提領賭客之用，亦有安泰商業銀行永和
    分行九十五年五月五日安永和字第950000050 號函檢附客戶
    存提記錄查詢表在卷可稽（見偵查卷第六八至七六頁），並
    有如附表一、二所示之物證扣案可佐。據上，足證被告三人
    之自白，核與事實相符。本件事證明確，被告三人之犯行均
    堪認定，自應依法論科。
二、按被告行為後，刑法經立法院通過修正，於九十四年二月二
    日經總統公布修正，並自九十五年七月一日生效，其中刑法
    第二百六十六條第一項之罰金刑及第二百六十八條之併科罰
    金刑部分，原配合刑法第三十三條第五款及罰金罰鍰提高標
    準條例第一條之規定，法定刑為銀元一元以上銀元三萬元以
    下罰金，而配合新修正第三十三條第五款及刑法施行法第一
    之一條第一項、第二項之規定，法定刑為新臺幣一千元以上
    新臺幣九萬元以下罰金；連續犯部分，新法刪除第五十六條
    關於連續犯之規定，將連續數行為而犯同一之罪名者以一罪
    論之情修正為連續數行為應分論併罰；共同正犯之規定，將
    正犯之定義由「二人以上共同『實施』犯罪之行為」修正為
    「二人以上共同『實行』犯罪之行為」；易科罰金部分，新
    法刪除「因身體、教育、職業、家庭之關係或其他正當事由
    ，執行顯有困難者」之要件，並將易科罰金之折算標準，由
    原配合罰金罰鍰提高標準條例（九十五年七月一日刪除生效
    ）第二條規定之銀元一百元至銀元三百元折算一日，提高為
    新臺幣一千元、二千元或三千元折算一日；沒收之規定，新
    法將原刑法第三十八條第三項之用語「犯人」修正為「犯罪
    行為人」，經綜合比較上開法律變更之情形，以九十四年二
    月二日修正公布前之規定對於被告較為有利，依據修正後刑
    法第二條第一項前段之規定，即應適用修正前之上開刑法規
    定，合先敘明。
三、核被告三人所為，均係犯修正前刑法第二百六十六條第一項
    之普通賭博罪、第二百六十八條前段之意圖營利供給賭博場
    所罪及同條後段之意圖營利聚眾賭博罪。被告丙○○自九十
    五年三月間將簽賭場所遷至臺北市○○區○○路二段四七一
    號地下室後，僱用被告吳宇璇、乙○○經營簽賭之行為，被
    告三人間有犯意聯絡及行為分擔，為共同正犯。被告三人上
    開犯行，均係本於一個營利犯意而為一犯罪行為之各個舉動
    ，係一行為而觸犯數罪名，為想像競合犯，應依刑法第五十
    五條之規定，均從一情節較重之意圖營利聚眾賭博罪處斷。
    又被告三人先後多次意圖營利聚眾賭博之犯行，時間緊接，
    方法相同，觸犯構成要件相同之罪名，顯均係基於概括犯意
    為之，應依連續犯規定論以一罪，並依法加重其刑。
四、原審適用上揭規定，並審酌：(一)被告丙○○係國中肄業之學
    歷，原以僱用他人經營國術館為業，而有良好之收入來源，
    在政府已開放公益彩券經營之情況下，本可尋正途取得彩券
    經營權，竟仍僱用乙○○、甲○○從事香港「六合彩」賭博
    之簽注，且經營時間非短暫，簽注金額及顧客數量亦非少數
    ，而賭博又係許多犯罪之淵藪，不僅易造成家庭之破裂，且
    敗壞社會風氣，被告丙○○犯後雖能坦承犯行，態度良好，
    惟作為經營者，仍有從重量刑之必要，量處有期徒刑一年四
    月；(二)被告乙○○、甲○○均係大專畢業之學歷，二人均係
    家庭主婦，為貼補家庭開銷，始以每次三千元之代價受雇於
    被告丙○○，所為雖助長社會風氣之敗壞，惟二人受雇時間
    尚短，獲利非詎，且被告二人犯後均能坦承犯行，態度良好
    等一切情狀，分別量處有期徒刑三月，並均諭知易科罰金之
    折算標準為以銀元三百元即新台幣九百元折算一日；(三)被告
    三人前均未曾因故意犯罪受有期徒刑以上刑之宣告，有臺灣
    高等法院被告前案紀錄表在卷可按，其等因一時貪念，偶罹
    刑典，經此罪刑之宣告後，當知所警惕，信無再犯之虞，因
    而認就其等所宣告之刑以暫不執行為適當，在被告丙○○向
    公庫支付八十萬元、被告乙○○、甲○○不附其他條件後，
    爰均併宣告緩刑二年，以啟自新。併諭知扣案如附表一所示
    之物，均係被告丙○○所有供犯罪所用之物，應依刑法第三
    十八條第一項第二款之規定併與宣告沒收；另說明扣案如附
    表二所示之存摺一本，雖係被告丙○○所有之物，惟該帳戶
    主要供電費、電話費、銀行借貸利息扣繳、合會金轉帳之用
    ，該存摺即非專供本件犯罪之用，而不予宣告沒收。按上揭
    帳戶既係被告丙○○供電費、電話費、銀行借貸利息扣繳、
    合會金轉帳之用，則該帳戶內之款項二萬二千六百元，自難
    認全係被告丙○○供犯賭博罪所用或所得，且亦無從區分該
    二萬二千六百元款項當中有多少係屬被告丙○○供犯賭博罪
    所用或所得，是原審未諭知沒收，依法自無不合。核原審認
    事用法，並無不合。檢察官上訴指摘原審判決不當，請求撤
    銷改判，為無理由，應予駁回。
據上論斷，應依刑事訴訟法第三百六十八條，判決如主文。
本案經檢察官羅榮乾到庭執行職務。
中    華    民    國    95    年    11    月    17    日
                  刑事第十九庭  審判長法  官  宋  祺
                                      法  官  吳鴻章
                                      法  官  陳憲裕
以上正本證明與原本無異。
不得上訴。
                                      書記官  劉育妃
中    華    民    國    95    年    11    月    20    日
附錄本案論罪科刑法條全文：
九十四年二月二日修正公布前刑法第二百六十六條：
在公共場所或公眾得出入之場所賭博財物者，處 1 千元以下罰金
。但以供人暫時娛樂之物為賭者，不在此限。
當場賭博之器具與在賭檯或兌換籌碼處之財物，不問屬於犯人與
否，沒收之。
九十四年二月二日修正公布前刑法第二百六十八條：
意圖營利，供給賭博場所或聚眾賭博者，處 3 年以下有期徒刑，
得併科 3 千 元以下罰金。
附表一：
(一)傳真機5台
(二)手提電腦1台
(三)計算機5台
(四)聯絡電話表1紙
(五)95年4月4日傳真簽單1紙
(六)95年4月6日傳真簽單1紙
(七)95年4月7日傳真簽單1紙
(八)95年4月9日傳真簽單1紙
(九)95年4月11日傳真簽單1紙
(十)隨身硬碟1個
(十一)列表機1台
附表二：
(一)丙○○所有安泰商業銀行帳號：00000000000000號之帳戶存摺
  1本


司法院資訊處製作；財團法人民間司法改革基金會備份。
